【裁判字號】    95,上訴,2414
【裁判日期】    951017
【裁判案由】    竊盜等
【裁判全文】
臺灣高等法院刑事判決                95年度上訴字第2414號
上  訴  人  臺灣臺北地方法院檢察署檢察官
上  訴  人  戊○○
即  被  告
選任辯護人  蔡宏修律師
上列上訴人因被告偽造文書等案件，不服臺灣臺北地方法院94年
度訴字第379號中華民國95年5月30日第一審判決（起訴案號：臺
灣臺北地方法院檢察署94年度偵字第56號，移送併案審理：臺灣
板橋地方法院檢察署93年度偵字第18129號、臺灣臺北地方法院
檢察署95年度偵字第13533號94年度他字第6370號、94年度偵字
第17192號、臺灣桃園地方法院檢察署95年度偵字第14033號、第
14034號、第14154號、第14155號、94年度偵字第12160號、
16503號、19770號、21578號），提起上訴，本院判決如下：
    主  文
原判決撤銷。
戊○○以犯竊盜罪為常業，處有期徒刑伍年，並於刑之執行前，
令入勞動場所，強制工作年。如附件壹、貳所示之偽造署押均
沒收。
    事  實
一、戊○○有竊盜犯罪習慣，意圖為自己不法之所有，且基於常
    業竊盜犯意：
(一)、於附表一所示時間地點，竊得如附表一所示之財物（關於犯
    罪之時間、地點、被害人及竊盜所得之財物，均詳如附表一
    所示，並恃以為生。
(二)、戊○○並於竊得如附表一編號二所示丁○○所有之金融卡三
    張、編號九所示Ｂ○○所有之信用卡一張後，基於意圖為自
    己不法所有之概括犯意，於如附表二所示時間、地點，以如
    附表二所示之不正方法，由自動付款設備取得如附表二所示
    之金錢。
(三)、戊○○復基於行使偽造私文書及意圖為自己不法所有之概括
    犯意，於如附表三所示之時間、地點，持所竊得之甲○○所
    有安信銀行信用卡、宙○○所有之聯邦銀行信用卡及Ｇ○○
    所有之玉山銀行信用卡（信用卡卡號均詳見附表三所示）向
    附表三所示各商店刷卡消費而行使，以供特約商店確認持卡
    人身分之正確性，並冒用甲○○、宙○○及Ｇ○○（編號九
    Ｇ○○部分，僅冒名打電話刷卡，而毋須簽名）之名義，連
    續於各該二聯式熱感應紙簽帳單上偽造甲○○（簽名為英文
    Ting Chun Yu）、宙○○之簽名以表示確認交易金額、標的
    及向發卡銀行簽帳消費之意後，偽造各簽帳單之私文書，並
    持交商店人員以行使之，使各該商店店員誤認戊○○為真正
    信用卡持卡人致陷於錯誤而交付戊○○如附表三所示之商品
    ，均足以生損害於甲○○等三人、安信銀行等三家銀行對於
    客戶使用信用卡消費資料管理之正確性及附表三所示各商店
    （偽造署押詳如附件壹所示）。
(四)、戊○○復基於意圖為自己不法利益之概括犯意，於如附表四
    所示之時間，連續以如附表四所示之方式盜打林裕添等人之
    手機門號之方式，盜用林裕添等人之電信設備通信，致使各
    該電信公司誤認戊○○係有權使用並有意支付電信費用之人
    ，而提供行動電話撥接通信服務，並將通信費計入林裕添等
    人之帳戶，而獲得免付通信費之不法利益。
(五)、戊○○復承前常業竊盜犯意於附表八編號九所示被害人宇○○部分時地，竊得被害人宇○○之財物（附表八只認定此部
    分，其他部分證據不足與檢察官未舉證逕將警察資料移送併
    辦，應退回檢察官之併辦），並恃以為生。
(六)、復基於行使偽造私文書及意圖為自己不法所有之概括犯意，
    於如附表九所示編號一至九（玄○○部分）、編號四十六至
    五十（乙○○部分）、編號五十一至六十八（Ｄ○○部分）
    、編號六十九至七十三（Ｂ○○部分）、編號七十四（Ｅ○○部分）（附表九只認定以上部分，其他部分證據不足與檢
    察官未舉證逕將警察資料移送併辦，應退回檢察官之併辦）
    之時間、地點，持所竊得之以上玄○○、乙○○、Ｄ○○、
    Ｂ○○、Ｅ○○等五人所有之銀行信用卡（信用卡卡號均詳
    見前述附表所示）先後向以上附表所示各商店刷卡消費而行
    使，以供特約商店確認持卡人身分之正確性，並冒用玄○○
    、乙○○、Ｄ○○、Ｂ○○、Ｅ○○等人之名義，連續於各
    該二聯式熱感應紙簽帳單或簽帳單屬可複寫二聯式之電子簽
    帳單，一聯為持卡人存根聯、一聯為特約商店存根聯，於簽
    帳單上簽名後，複寫成為一式二份（簽帳金額、信用卡號等
    詳細如以上記載之附表九認定部分所示）上偽造乙○○（誤
    為吳潮慧）、Ｄ○○、Ｂ○○、Ｅ○○等人之簽名（除Ｄ○○，簽名為Rosanna Chai以外，其餘均為中文）（詳細簽帳
    單情形，如附件貳所示），以表示確認交易金額、標的及向
    發卡銀行簽帳消費之意後，偽造各簽帳單之私文書，並持交
    商店人員以行使之，使各該商店店員誤認戊○○為真正信用
    卡持卡人致陷於錯誤而交付戊○○如以上所示之商品，均足
    以生損害於乙○○、Ｄ○○、Ｂ○○、Ｅ○○等人與銀行對
    於客戶使用信用卡消費資料管理之正確性及所示各商店（其
    中被害人發現被竊掛失後，戊○○以竊得之被害人身分證件
    資料，冒充被害人掛電話至銀行要求復卡後盜刷）（偽造署
    押詳如附件貳所示）。
(七)、戊○○並於竊得如附表八編號九所示宇○○所有之信用卡後
    ，基於意圖為自己不法所有之概括犯意，於如附表十編號六
    所示時間、地點，以如附表十所示之不正方法，由自動付款
    設備取得如附表十編號六所示之金錢（附表十只認定以上部
    分，其他部分因證據不足與檢察官未舉證逕將警察資料移送
    併辦，應退回檢察官之併辦）。
二、因臺灣桃園地方法院檢察署檢察官Ｂ○○為被害人，於失竊
    且於掛失後仍被盜領乃報警偵辦，警察循提領監視錄影與通
    聯記錄，查知犯罪嫌疑人所駕車輛車號為5T3759號，並進而
    查知被告戊○○，申請拘票與搜索票，且附表一編號三之被
    害人辛○○被竊後報警，經臺北市政府警察局中山分局於93
    年9月4日在臺北市○○區○○路85巷5號協和婦女醫院六樓
    護理站櫃檯旁之育兒生活雜誌上，採擷到數枚可疑指紋跡證
    ，送內政部警政署刑事警察局鑑驗比對，發現與戊○○左環
    指指紋相符，經臺灣桃園地方法院檢察署檢察官指揮內政部
    警政署刑事警察局偵二隊、桃園縣政府警察局桃園分局、中
    壢分局、臺中市警察局第六分局人員組成專案小組，於94年
    7月4日21時40分許，在桃園縣中壢市○○路中原電子遊藝場
    拘提戊○○到案，前往臺北縣中和市○○路464巷2弄1號4樓
    戊○○住處搜索扣得如附表五編號一至十二、二十所示之物
    ，另於被告所有之車號：5T3759號自用小客車內扣得如附表
    五編號十三至十九所示被害人庚○○、其夫李健龍、其女李
    玉瑩之存摺、印章等物。
三、案經辛○○訴由臺北市政府警察局中山分局報請臺灣臺北地
    方法院檢察署檢察官偵查起訴，及臺灣臺北地方法院檢察署
    檢察官、臺灣板橋地方法院檢察署檢察官、臺灣桃園地方法
    院檢察署檢察官移送併案審理。
    理  由
一、上訴人即被告戊○○否認常業竊盜、連續由自動付款設備詐
    取他人之物、連續盜刷信用卡、連續盜打手機門號等犯行，
    辯稱略以：「93年6月15日下午在桃園縣中壢市○○路自立
    新村友人林道涵家中幫忙處理安裝第四台，焉有可能同時出
    現於國道一號高速公路西螺休息站冒領丁○○之存款。93年
    9月4日上午弟弟友人王先啟來訪，當時在景興路家中，顯無
    可能於同時段至協和婦女醫院行竊辛○○、玄○○之財物，
    又雖於警詢、偵查坦承部分犯行，然此乃警方借提途中表示
    ，如不認罪將連太太謝欣祐一併偵辦，迫於無奈而呼應警方
    說法，自不得以此認定有為該犯罪行為」等語，至於辯護意
    旨之重點則為被告辯稱警察以要將其太太同案偵辦為脅迫，
    警詢自白非任意性，被告93年6月15日6時50分在中壢，不可
    能到協和醫院行竊，證人寅○○不利於被告之陳述不可採，
    指紋證據不能證明被告犯罪，被告不可能冒用女性被害人偽
    造文書盜刷，聲紋鑑定似待商榷，證人郭國龍所陳不可採等
    語，經查：
(一)、本件認定事實所引用之本件卷內所有卷證資料（包含人證與
    文書證據、物證等證據），並無證據證明係公務員違背法定
    程序所取得（被告辯解警方借提途中表示，如不認罪將連太
    太謝欣祐一併偵辦，迫於無奈而呼應警方說法，自不得以此
    認定有為該犯罪行為等詞不可採信之理由如下述），又本件
    被告以外之人即被害人地○○（原名黃洛鈴）、證人寅○○
    、被害人丁○○、證人林道涵、被害人辛○○、證人即協和
    婦女醫院總務人員陳正雄與清潔人員陳黃阿玉、被害人甲○○、Ｇ○○、證人即安信銀行信用卡人員陳亮凱、玉山銀行
    信用卡人員林靜蘭、被害人壬○○、乙○○、Ａ○○、Ｄ○○、丑○、子○○、Ｅ○○、亥○○、天○○、巳○○、未
    ○○、癸○○、己○○、戌○○、乙○○、Ｄ○○、Ｂ○○
    、Ｅ○○、許東旻、丙○○、酉○○、Ｆ○○、宇○○、證
    人即慶豐銀行信用卡人員郭威良、陳亮凱即安信銀行信用卡
    人員、陳皓財即花旗銀行信用卡人員、被害人Ｂ○○、證人
    即中國信託銀行信用卡人員李念祖、被害人黃○○、申○○
    、庚○○、證人郭國龍、被害人宙○○、證人即聯邦銀行信
    用卡人員陳鴻祥、萬泰銀行行員謝世昌、中華銀行行員林建
    均世華銀行行員林楓淇、台新銀行行員張東曜、中華銀行行
    員趙英偉於審判外之陳述，即警詢、偵查之陳述，亦無刑事
    訴訟法第159條之1至之3所規定之不得作為證據之情形，且
    卷內之文書證據，亦無刑事訴訟法第159條之4之顯有不可信
    之情況與不得作為證據之情形，則依刑事訴訟法第159條至
    159條之5之規定，本件認定事實所引用之本件卷證所有證據
    （包含人證與文書證據、物證等證據），均認為有證據能力
    。
(二)、本件臺灣桃園地方法院檢察署併辦部分係因臺灣桃園地方法
    院檢察署檢察官Ｂ○○遭竊且被盜領後掛失仍被盜領，乃報
    警偵辦，警察循提領監視錄影與通聯記錄，查知犯罪嫌疑人
    所駕車輛車號為5T3759號（94年度他字第525號卷），並進
    而查知被告戊○○，有通聯記錄、監視錄影、車輛查詢紀錄
    等在卷可查，是本件為科學辦案，而非以被告之自白偵查案
    件。又經警持拘票與搜索票於94年7月4日，在被告所有之5T
    3759號小客車內查扣得附表五之包括本件被害人庚○○、李
    健龍之存摺等物，事證相當明確，衡情警察不必要再以被告
    事後辯稱之不正方法取得被告之自白。次被告之自白，非出
    於強暴、脅迫、利誘、詐欺、違法羈押或其他不正之方法，
    且與事實相符者，得為證據，刑事訴訟法第156條第1項定有
    明文，被告自陳於警方94年7月5日、7月21日、7月26日、8
    月17日、8月18日、9月22日訊問過程，及檢察官7月5日、7
    月21日及8月18日偵訊過程，並未受強暴、脅迫等情（原審
    卷(二)第160頁），被告雖稱：「警方在借提出看守所路途中
    ，曾恫嚇稱如不認罪，將連太太一併偵辦」云云，惟查，詳
    細核對被告之各次警詢筆錄，被告並非全部坦承犯行，足見
    被告之陳述，係出自於任意性，且被告之承認犯行，係在警
    察出示科學證據之後始坦承，例如，被告於94年4月8日竊取
    附表一編號七Ａ○○之0000000000號電話後，取出序號0000
    000000000000之SIM卡，搭配於同日竊取附表一編號八Ｄ○○之0000000000號行動電話使用，經過警察提出序號000000
    0000000000通聯記錄，被告始於警詢坦承（94偵字第17192
    號卷第7頁），足見本件承辦警察係以科學證據之物證據為
    基礎，不必要以不正方法取得被告之自白。且被告自陳警方
    在借提路途中並無錄音或錄影，是就被告該部分所指顯難令
    警局事後提出對其錄音或錄影帶以供勘驗比對，然被告既坦
    承伊於警詢及偵訊並未受到任何強暴、脅迫，參以如被告果
    真在借提路途中遭受警方脅迫，何以歷經多次偵查庭均仍未
    向檢察官反應此事，且均稱警察借提並無任何不法之情事，
    而遲至原審、本院始為此抗辯，是被告上述陳述實難遽以採
    信，且遍查全案相關事證，尚無積極證據證明被告於警詢、
    偵查中之自白係出於強暴、脅迫、利誘、詐欺、違法羈押或
    其他不正之方法而取得，堪認上揭自白顯係被告於自由意志
    下所為之供述，且與各該被害人指訴相符，亦與事實相符，
    自應具證據能力。
(三)、本件除有被告於警詢之自白以外，尚有被告於偵查之自白，
    其中偵查中部分自白，更在選任辯護人在場下所為自白，被
    告於94年8月8日偵查之自白如下：「（今天是不是刑事警察
    局警察帶你外出查證？）是」、「（警察有沒有對你施強暴
    、脅迫或其他非法方法？）沒有」、「（94年8月17、18日
    二天的警訊筆錄有沒有按照你的陳述記載？提示筆錄）有。
    我有看筆錄，都有按照我的陳述記載」、「（94年4月8日有
    無在林口長庚兒童醫院行竊被害人Ｄ○○的財物？）有。當
    天約清晨五、六點，我在病房內乘被害人在睡覺時，拿了一
    個黑色包包、內有提款卡、信用卡、手機等物」、「（該件
    有無盜刷信用卡？）有。我在偷到的當天或隔天就到新竹
    的新光三越刷卡，其他在中壢市內壢地區也有刷，共刷了六
    萬多元，有台新和安信為銀行的信用卡，當時我是簽Ｄ○○
    的名字，因為她的名字是英文名字」、「（當時有無使用被
    害人行動電話？）是。我用一支0000000000的SIM卡，共插
    卡使用他掉的手機，0000000000的SIM卡也是偷來的」、「
    （94年3月21日在台北市中興醫院竊取被害人乙○○的財物
    ？）有。我是乘被害人睡覺時偷的，也是在兒童病房，有一
    個深咖啡色皮包，內有手機、現金、信用卡等物」、「（本
    件也有盜刷？）有。我在偷到的當天，就到新光三越百貨公
    司盜刷信用卡」、「（提示慶豐銀行盜刷記錄）（是否你盜
    刷的？）是。中壢市家樂福的金飾店內也有盜刷」、「（93
    年12月21日林口長庚醫院兒童病房，被害人壬○○遭竊也是
    你做的？）是。我在凌晨偷的，我只有偷到一支手機」、「
    （94年5月27日台北萬芳醫院，被害人子○○遭竊也是你做
    的？）是。這件上次有問過，我有偷到一支手機。我還有拿
    他的電話去打」、「（提示被害人報案記錄及0000000000電
    話的明細單）（有無意見？）沒有」、「94年5月27日黃○○的諾基亞6230的手機，你偷的？）是，他在子○○的隔壁
    床，我進入一起拿走，我將手機以二千元左右賣給郭國龍」
    、「94年6月28日台大醫院小兒科病房，被害人庚○○遭竊
    是你做的？）是，當時他在睡覺，他將包包放在床尾，我進
    入拿走，裏面有存摺二本、印章三個等物」、「0000000000
    的SIM卡，是否一直是你在使用？）是」、「（94年4月8日
    在林口長庚醫院兒童醫院，被害人Ａ○○遭竊也是你做的？
    ）是。我在清晨五、六點，病人在睡覺，他放在床頭上，只
    有偷一支手機，我拿了這個SIM卡，手機丟掉了，就是00000
    00000的電話」、「（94年4月19日林口長庚醫院兒童病房，
    被害人丑○遭竊也是你做的？）是。我進入病房看到被害人
    手機放在床頭，我只拿手機，因為我只有看到手機而已，沒
    有看到皮包」等語（94年偵字第12160號卷第100頁至第102
    頁）。另於偵查自白：「（提示94年8月I7日在台北縣政府
    警察局中山分局所製作的筆錄)是你做的筆錄? 是否都走出
    於你的自由意識？）是。是，都是實在的」、「（這份筆錄
    你有提到你有行竊Ｄ○○財物並盜刷信用卡、子○○的六
    千元、黃○○NOKIA手機、庚○○存摺、壬○○財物等物，
    是否都是你行竊的？）是」、「（被害人辛○○案件你的確
    有偷，也有盜刷信用卡？）是，這一件的確是我做的」、「
    （提示94年8月18日在桃園縣政府警察局桃園分局所製作的
    筆錄）（是否你做的筆錄？是否都走出於你的自由意識？）
    是。是，內容都相符」、「（你有行竊Ａ○○、丑○、Ｂ○○、宙○○、亥○○等人之財物？）是，這些都是我做的，
    我都有承認」、「（桃園分局移送案件，除了有盜刷被害人
    Ｂ○○信用卡、預借現金外，還有無盜刷信用卡和預借現金
    ？）還有盜刷宙○○的信用卡並預借現金」（94年偵字第12
    160號卷第197頁至第198頁）。且於偵查自白：「（94年4月
    10日是否在桃園市○○路敏盛醫院竊取Ｂ○○之皮包？）有
    。當天下午一、二點間，在敏盛醫院十樓病房拿了一個藍色
    包包，裡面有現金、證件、檢察官之證件、金融卡、信用卡
    好幾張、鑰匙等物，過了一、二天我就到台中新光衣蝶百貨
    公司、盜刷了五筆」、「（用何銀行盜刷？）不記得了」、
    「（提示被害人Ｂ○○中華銀行、富邦銀行盜刷明細)，是
    否都是你盜刷的？）是」、「（提示新光、衣蝶百貨簽帳單
    ）（是否你簽的？）是」、「被害人Ｂ○○說信用卡已經掛
    失為何你還可以盜刷？）我打電話到銀行，請銀行再復卡的
    」、「為何經向銀行調錄音資料，會有女生的聲音，是否另
    有共犯？）是我假裝女生的聲音，沒有共犯」、「被害人Ｂ
    ○○還有中國信託銀行的卡被預借現金，是否你借的？）在
    桃園市○○路的一家便利商店借的，好像借了十萬元，是我
    偷到的當天就去借了」、「昨天警方搜索時，有無查獲被害
    人庚○○、李玉瑩、李健龍的存摺、印章何來？）約一、二
    星期前的早上七、八點，在台北的台大醫院七樓病房內竊來
    的，我乘病人在睡覺時行竊的」、「被害人Ｂ○○證件、休
    閒包內其他物目前何在？）隨路就丟掉了」、「（00000000
    00行動有無使用過？）有」、「0000000000是你平常在使用
    的？）是」（94偵字第12160號卷第50頁）。且於偵查於選
    任辯護人鄒玉珍律師在場下自白：「今天刑事警察局詢問時
    ，有無被強暴、脅迫取供等情事？）沒有」、「今天借提之
    筆錄都是依你自由意識做的？）是」、「（93年9月4日是否
    有在台北市○○路協和婦幼醫院行竊被害人玄○○的財物，
    之後再竊刷信用卡？）有，早上九、十點左右，被害人不在
    病房，我直接進入拿走他的皮夾，有一些現金、信用卡，當
    天下午二點多，我就到台北新光三越百貨信義店刷了四張銀
    行的卡約六萬多元，但是我記不得是那幾家銀行信用卡」、
    「（提示刷卡憑單）（是否你自己一人去刷？）是」、「（
    買了何物？到何處了？）都是買金飾，在中壢銀樓賣了，錢
    都花掉了」、「（其他偷竊的案件，還有無去盜刷信用卡？
    ）還有一件94年6月4日凌晨五、六點我在林口長庚醫院的兒
    童病房偷了一個黑色的運動包包，被害人是宙○○，印象中
    是在中壢市家樂福刷金飾的，還有一次在龍岡全虹通訊刷了
    手機、中國信託預借現金91,000元，聯邦銀行是盜刷的」、
    「（這一件被害人陳述說他也有掛失止付，你是如何盜刷？
    ）被害人掛失時，我已經刷完了，刷完後就丟了」、「（被
    害人子○○指述94年5月27日在萬芳醫院失竊皮包？）是，
    那次我拿了一個有花紋的小包包，內有現金，我拿了錢，小
    包包就隨手去了」，00000000是你平常在使用的？）是」等
    語（94偵字第12160號卷第99頁）。足見，被告並非僅僅於
    警詢自白，而係於偵查中之選任辯護人在場下為任意性自白
    ，且仔細核對被告於歷次警詢之陳述，並未坦承全部犯行，
    足見其於警詢陳述之任意性，其所為警詢陳述非任意性之抗
    辯，並非可取。
(四)、被告以竊盜所得為生，業據其於偵查陳明：「（當初被害人
    Ｂ○○中國信託預借十萬元拿到何處了？）一部份買狗飼料
    ，一部分生活」、「因我養狗維生，三、四月我家小狗生了
    太多，沒有賣出去，所以一下子有出很多飼料錢，沒有辦法
    才這樣作」等語（同上卷第54頁、第99頁）。至於檢察官上
    訴書略以：「原判決於事實欄開宗明義即稱：戊○○因缺錢
    花用，惟被告戊○○非但於原審否認涉犯常業竊盜罪嫌，從
    其於94年7月5、21、26日及8月17、18日在刑事警察局詢問
    與桃園地方法院檢察署檢察官訊問時坦承部分犯行，亦從未
    供稱其係因缺錢花用始前往各大醫院之婦女及兒童病房行竊
    ，況被告甚至於偵審中辯稱其平日係在桃園山區從事狗隻育
    種生意，收入頗豐等語，顯見被告行竊之目的純為滿足其一
    己之物質慾望，而非缺錢花用，是原判決此部分之事實認定
    ，欠缺證據支持，而有判決理由不備之違誤」等語，與前述
    卷證資料不符，應係未詳閱卷證之不正確推論。
(五)、附表一編號一之竊盜及附表四編號一盜打手機門號之罪事實
    ，業據被害人地○○（原名黃洛鈴）於警詢（偵三之一卷第
    8至10頁）及原審證述屬實（原審卷(二)80至82頁），且查地
    ○○所使用之手機門號0000000000SIM卡於失竊後，曾在如
    附表七編號一所示時間搭配序號000000000000000手機撥打
    ，有調閱通聯調閱查詢單附卷足憑（偵三之一第27、28頁）
    ，而該序號000000000000000手機係被告之母寅○○於92年
    間於臺北市某捷運站所拾獲，寅○○於93年6月間並未使用
    該支手機，業據證人即被告之母親寅○○於警詢（偵三之一
    卷第11、12頁）及偵查（偵二卷第16頁）證述明確，參以上
    揭手機於如附表四編號一所示時間曾搭配被告所使用000000
    0000門號SIM卡撥打（詳細手機門號、序號、交叉使用通聯
    紀錄及證據，見附表六、七所示），堪認應係被告以該手機
    搭配地○○所使用門號0000000000SIM卡撥打，是被告竊取
    地○○所有如附表一編號一所示物品，並盜打地○○所使用
    手機門號等情，應堪認定。
(六)、附表一編號二之竊盜附表二編號一至三所示由自動款設備取
    得他人財物之犯罪事實，業據被害人丁○○於警詢（偵三之
    一卷第4、5頁）及偵查（偵二卷第10、11頁）中指證明確，
    並有被害報告（偵三之一卷第13頁）及丁○○中國信託銀行
    存摺（偵三之一卷第30、31頁）附卷足憑，且被告以000000
    0000手機門號SIM卡搭配序號000000000000000手機，於93年
    6月15日9時01分53秒撥打至丁○○所使用00000000 00手機
    ，佯稱金融卡中心人員，以需確認金融卡密碼為由，向丁○○騙得金融卡密碼後，隨即於如附表二編號一至三所示時間
    、地點由自動付款設備取得現金共計新臺幣（下同）二千八
    百元，亦有通聯調閱查詢單（偵三之一卷第16至22頁）及攝
    得被告詐領存款之監視錄影翻拍照片（偵三之一卷第37至40
    頁）附卷足憑；被告雖辯稱：「93年6月15日下午在桃園縣
    中壢市○○路自立新村友人林道涵家中幫忙處理安裝第四台
    」云云，且於上訴之後，聲請Ｃ○○、辰○○等人作證，用
    以證明被告辯解之詞，惟查，證人林道涵於偵查證稱：「（
    你93年6月15日之行蹤是否還記得？）那天我新厝裝潢，第
    四台來裝線，瓦斯要來按表，但那天我要上班不在家，所以
    早上請戊○○及午○○來幫看著，到了下午還有請其他朋友
    來幫忙搬東西」、「（當天戊○○幾點去你家？）早上7、8
    點，當天我10點多才去上班」、「（那天晚餐幾個人吃飯？
    ）我買便當給他們吃，連我自己有五、六人」等語（偵三卷
    第15、16頁），而被告則稱：「（那天裝第四台時，你在家
    而已或是林道涵也在家？有沒有其他人？）沒有，只有我一
    個人在家，林道涵當時不在家」、「（當天下午吃什麼？幾
    個人吃？是你們出去吃或是林道涵出去買回來給你們吃？）
    我想不起來吃什麼，我和林道涵一起出去吃，只有我和林道
    涵二個人，吃完回來後坐一會兒才離開回永和家」等語（偵
    三卷第17頁），經核該二人就當天有幾人在場、何處用晚餐
    等重要事實之供述並不相符，參以林道涵上揭證詞係於案發
    後逾四月所為，其記憶難免因時間久遠而漸形模糊，是難僅
    以林道涵上述有瑕疵證詞而為有利被告之認定，至於證人Ｃ
    ○○、辰○○等人作證時係主詰問，惟詰問過程係使用誘導
    問句，而辰○○所證稱林道涵也在，與被告稱林道涵當時不
    在家，並不相同，至於辯護人詰問證人Ｃ○○於93年6月10
    日是否去桃園縣中壢市○○路111號裝機，亦使用誘導問句
    ，而經檢察官異議記明筆錄，則所得之答案及屬於誘導下之
    產物，因違反詰問規定，即無法採信。況於國道一號高速公
    路西螺休息站復華銀行提款機處清楚攝得詐領被害人丁○○
    存款之人，確係被告有該錄影相片在卷可查（偵卷第37至40
    頁），按「金融機構為防制犯罪，裝置錄影機以監視自動付
    款機使用情形，其錄影帶所錄取之畫面，全憑機械力拍攝，
    未經人為操作，未伴有人之主觀意見在內，自有證據能力（
    80年台上字第4672號）」，且因係物證，其證明力自然高於
  是證人林道涵、Ｃ○○、辰○○等人所為被告不在場之陳述，
  亦即其等所陳顯與物證不相符而無可採，被告竊取如附表一編
  號二之竊盜，並自如附表二編號一至三所示由自動付款設備取
  得他人財物之事實，亦堪認定。
(七)、附表一編號三之竊盜及附表四編號二所示盜打手機之罪事實
    ，業據被害人辛○○於警詢（偵一卷第5至10頁）、偵查（
    偵一卷第99至101頁）及原審（原審卷(二)第75至77頁）指證
    明確，經核與證人即協和婦醫院總務人員陳正雄與清潔人員
    陳黃阿玉分別於警詢（偵一卷第11至20頁）、偵查（偵一卷
    第99至101頁）及原審（原審卷(二)第71至74頁）證述情節相
    符，並有刑案現場片（偵一卷第46至58頁）及電話費明細（
    原審卷(二)第34至37頁）附卷足憑，且臺北市政府警察局中山
    分局警員於93年9月4日接獲報案後，即由鑑識人員鐘憲祥至
    現場採證，經被害人玄○○指稱曾目擊嫌犯於六樓護理站櫃
    臺旁雜誌櫃翻閱雜誌，於育兒生活雜誌上，採擷到四枚可疑
    指紋跡證，經送往內政部警政署刑事警察局鑑驗比對結果，
    其中一枚指紋經輸入電腦析鑑結果，與該局存檔戊○○指紋
    卡之左環指指紋相符，有內政部警政署刑事警察局93年9月
    22日刑紋字第0930189426號鑑驗書（偵一卷第40至41頁）及
    臺北市政府警察局中山分局94年10月18日北市警中分刑字第
    09435504600號函（原審卷二第43頁）附卷足憑；至證人王
    先啟雖證稱：「93年9月4日去找被告弟弟時，曾看見被告在
    家」云云（原審卷(二)第83頁），惟查，證人王先啟既稱：「
    就93年9月4日以後再與被告碰面之時間、場合已不復記憶」
    等語（原審卷(二)第87頁），何以單就93年9月4日與被告碰面
    一事有特別明確之印象，是其所陳是否可信，已非無疑，參
    以證人王先啟證稱：「（為何會來法院作證？）是被告要我
    來作證，他在他家說的，日期我忘了，那天我去找他弟弟，
    被告提到這個案子之事，就說那天他不在場，他說時間是93
    年9月4日我去他家的時間，他說我可以證明他不在場，要我
    來作證」、「（當天是被告說93年9月4日你在他家，還是他
    提到這件事你主動想起來？）是他先說我93年9月4日有去他
    家看狗，我才想起來當場確認，才答應來作證」、「（有無
    作查證確認之動作？）沒有」等語（原審卷(二)96、7頁），
    足認證人王先啟證稱：「93年9月4日去找被告弟弟時有看到
    被告在景興路家中」云云，應係受被告提示誘導後基於模糊
    印象所為，自難據此而為有利被告之認定，是被告應有竊取
    如附表一編號三所示之物品，並盜打如附表四編號二所示之
    手機門號等情。
(八)、附表一編號四、十五所示竊盜、如附表三編號一至九所示盜
    刷信用卡等犯罪事實，業據被害人甲○○（偵八卷第135頁
    ）、宙○○、Ｇ○○（偵八卷第168頁）於警詢指證明確，
    被告於上訴本院後雖要求向各行庫查詢，於信用卡掛失之後
    ，再取消掛失之手續，用以主張並非其以電話向行庫要求復
    卡，但依據彰化商業銀行、中國信託商業銀行等行庫查覆，
    均得復卡，而被告所竊得本件被害人之物，因被害人係住院
    ，住院所需之身分證明文件（身分證、駕照等，詳細如附表
    一所示），均為被告所竊得，被告即得使用電話通過銀行人
    員之核對身分證件資料而復卡，至於行動電話之失竊復話部
    分，依據台灣大哥大與中華電信之函覆資料，可知只要持有
    原申請人之身分證件，即得復話，此由證人即安信銀行信用
    卡人員陳亮凱於警詢證稱：「被害人甲○○信用卡被竊掛失
    後，歹徒假冒甲○○之身分到客服中心取消掛失申請再予盜
    刷」等情（偵七卷第147頁）、林靜蘭於警詢證稱：「被害
    人Ｇ○○信用卡被竊掛失後，歹徒假冒Ｇ○○之身分到客服
    中心取消掛失申請再予盜刷」等情（偵七卷第175頁）相符
    ，並有偽造之甲○○簽帳單（偵八卷第137至139頁）、Ｇ○○之喜滿客京華影城收銀員售票交易紀錄報表（偵七卷第
    181頁）附卷足憑，足見，被告在一併竊得附表一與附表八
    編號九等被害人之財物、身分證件後，冒稱係原失竊者，要
    求復話，並不困難。且查，玉山銀行、安信銀行所提歹徒假
    冒Ｇ○○、甲○○名義申請信用卡復卡之錄音存檔光碟，經
    原審函請法務部調查局就被告錄音採樣，並以聆聽比對法及
    聲紋圖譜特徵比對法比對分析結果，確認兩者語音特徵相似
    率高於百分之七十五以上，研判該錄音與被告本人聲音音質
    相同，有法務部調查局95年2月13日調科參字第09500055960
    號鑑定通知書附卷足憑（原審卷第138至148頁），而該局聲
    紋鑑定原理及方法，係以每個人發音器官如聲帶、聲道唇、
    齒、舌、顎、口腔、鼻腔等形狀、大小結構不同，各具有其
    獨特性及重現性，因此會發出其個人獨特的口音和腔調，依
    照每個人所發聲之共振峰（需符合聲紋鑑定條件之共振峰）
    ，以美國廠商KAY所研發之MULTI-SPEECH聲紋儀進行聲紋圖
    譜特徵比對及語音分析，本案即係將送鑑證物光碟片及錄音
    帶經過MULTI-SPEECH聲紋儀電腦分析後，將被告覆誦乙次送
    鑑證物光碟片中符合聲紋鑑定條件之內容，再將兩者每個字
    、每個音一一比對，統計兩者語音特徵相似率後，參照比對
    PSSCURVE圖（此統計圖乃經過美國聲紋專家TOSI博士研究十
    年，以一萬五千多人為實驗對象，而歸納出之研究結論），
    若兩者語音特徵相似率高達於百分之七十以上，判定為音質
    相同，即兩者聲音出自同一人，介於百分之四十至七十間者
    ，判定為無法研判，低於百分之四十以下，判定為音質不同
    ，即兩者聲音非出自同一人，因此本案被告於該局所採聲調
    與送鑑光碟片中部分電話錄音內容語句之語音特徵相似率約
    百分之七十五，判定「音質相同」即聲音出自同一人之聲音
    ，有法務部調查局95年4月11日調科參字第09500157590號函
    附卷足憑（原審卷二第177、178頁），堪認被告於甲○○、
    Ｇ○○以遭竊為由向玉山銀行、安信銀行申請停用卡後，又
    假冒Ｇ○○、甲○○名義申請復卡，再持所竊得之信用卡至
    各該商店消費購物，則被告竊取如附表一編號四、十五所示
    物品，並盜刷如附表三編號一至三、九所示信用卡等情，業
    堪認定。至於辯護意旨雖爭執聲紋鑑定證據證明力，然並未
    敘述何以不可信之確實理由，或引述其他足以推翻聲紋鑑定
    之科學研究或文獻資料，而前述調查局之鑑定過程完備，並
    無瑕疵，且調查局依據組織條例為法定之政府鑑定機關，其
    第六處並配置有專責鑑定人員，所為鑑定之公信力，亦無不
    可信之證據，則辯護意旨之爭執，即不足取。
(九)、被告於94年4月8日竊取附表一編號七Ａ○○之0000000000號
    電話後，取出序號0000000000000000之SIM卡，搭配於同日
    竊取附表一編號八Ｄ○○之0000000000號行動電話使用，有
    序號0000000000000000通聯記錄可查，並據被告於警詢坦承
    （94偵字第17192號卷第7頁、94偵字第16503號卷第25頁）
    。被告於警詢雖曾否認附表一編號六之竊取乙○○與附表九
    編號四十六至五十犯行，然警方提示被告稱其購得之000000
    00000000序號，搭配被告使用之0000000000號行動電話使用
    ，且該00000000000000序號亦搭配附表四編號七壬○○失竊
    之0000000000號行動電話使用，被告並於警詢坦承使用該
    00000000000000序號序號行動電話卡片，向信用卡公司查詢
    有無停卡後，怕被追查而丟棄該00000000000000序號卡片，
    且該00000000000000序號卡片，於94年6月9日23時46分至94
    年6月10日00時16分，出現在被告工作之中壢市○○路31 號
    ，以及住處中和市○○路100號7樓附近。附表一編號八與附
    表四編號八被害人Ｄ○○部分，並有被害人之失竊行動電話
    被盜打之通聯紀錄在卷可查。附表一編號十一之竊盜犯行，
    被告並於警詢坦承，持竊得之0000000000號行動電話盜打
    0000000000交友電話及撥打台新、匯豐銀行詢問有無停卡，
    以及竊取附表一編號時二之行動電話賣給郭國龍。附表一編
    號五至八、十、十一、十三、十六所示竊盜如附表四編號三
    至十所示盜打手機等犯罪事實，業經被告分別於警詢、偵查
    坦承不諱（偵七卷第100、101頁、偵八卷第197、198頁），
    核與被害人壬○○（偵七卷第35頁）、乙○○（偵七卷第26
    頁）、Ａ○○（偵七卷第79頁）、Ｄ○○（偵七卷第13頁）
    、丑○（偵七卷第86頁）、子○○（偵六卷第24頁、偵七卷
    第44 頁）、Ｅ○○（偵七卷第90頁）、亥○○（偵七卷第
    93頁）於警詢證述遭竊及盜打手機等情相符，復經證人即慶
    豐銀行信用卡人員郭威良於警詢證稱乙○○因信用卡被竊辦
    理掛失等情（偵七卷第167頁）、陳亮凱即安信銀行信用卡
    人員於警詢證稱Ｄ○○因信用卡失竊辦理掛失等情（偵七卷
    第174 四頁）、陳皓財即花旗銀行信用卡人Ｅ○○信用卡失
    竊辦理掛失等情（偵七卷第131頁）明確，被告所使用00000
    00000、0000000000手機門號SIM卡及序號000000000000000
    手機與壬○○等被害人被竊之手機及門號SIM卡確有交叉使
    用情形，有各該通聯紀錄附卷足憑（見附表六所示手機使用
    人、門號、序號對照表及附表七所示交叉使用竊得手機及門
    號對照表），綜上，被告確有如附表一編號五至八、十、十
    一、十三、十六所示竊盜及如附表四編號三至十所示盜打手
    機之犯罪行為。
(十)、附表一編號九所示竊盜及如附表二編號四所示由自動款設備
    取得他人財物之犯罪事實，業據業經被告於警詢、偵查坦承
    （偵七卷第100、101頁、偵八卷第197、198頁），核與被害
    人Ｂ○○於警詢證述遭竊及遭他人冒名預借現金等情相符（
    偵四卷第2、109頁），復經證人即中國信託銀行信用卡人員
    李念祖於警詢證稱Ｂ○○信用卡失竊後遭人冒名預借現金等
    情（偵七卷第214頁）、趙英偉即於中華銀行信用卡人員於
    警詢中證稱Ｂ○○信用卡遭竊後遭人冒名預借現金（偵七卷
    第241頁）等情明確，並有被告於如附表二編號四所示統一
    超商祥祐店提款機前預借現金之影像照片附卷足憑（偵六卷
    第9頁），足認被告確有如附表一編號九所示竊盜及如附表
    二編號四所示由自動付款設備取得他人財物之犯行。
(十一)、附表一編號十二、十七、十八所示竊盜之犯罪事實，其中附
    表編號十八庚○○、李健龍之存摺係警察持搜索票在被告之
    車上查獲，被告雖於警詢、偵查僅坦承如附表一編號十二、
    十八所示竊盜犯行（偵七卷第100、101頁、偵八卷第197頁
    ），惟業經被害人黃○○（偵七卷第50頁）、申○○（偵八
    卷第164頁）、庚○○（偵七卷第54頁）於警詢證述遭竊等
    情明確，復經證人郭國龍證述曾以四千五百元之價格向被告
    購買黃○○所失竊手機等情明確（偵六卷第20、21頁），並
    有被告於如附表一編號十七所示時間進入桃園縣中壢市○○
    路223號宏其婦產科之錄影畫面附卷足憑（偵八卷第166、16
    7頁），且警方於94年7月4日21時40分許，在桃園縣中壢市
    ○○路中原電子遊藝場查獲被告後，於當日晚上11時許，前
    往臺北縣中和市○○路464巷2弄1號四樓被告住處搜索時，
    在被告所有之車號5T3759號自用小客車內扣得如附表五編號
    十三至十九所示被害人庚○○及其夫李健龍、其女李玉瑩之
    存摺、印章等物，有內政部警政署94年7月4日搜索扣押筆錄
    暨扣押物品目錄表在卷可憑（偵六卷第115頁至118頁），附
    表一編號十七部分，則有清楚之被告影像之監視錄影在卷可
    查（94年偵字第12160號卷第166頁、第167頁），被告確有
    為如附表一編號十二、十七、十八所示竊盜犯行。
(十二)、附表一編號十四所示竊盜、如附表三編號四至八所示刷信用
    卡等犯罪事實，業據被告於偵查坦承不諱（偵八卷第198頁
    ），經核與被害人宙○○於於警詢指證情節相符（偵六卷第
    26頁），復經證人即聯邦銀行信用卡人員陳鴻祥於警詢證述
    被害人宙○○信用卡被竊掛失後，歹徒假冒宙○○之身分到
    客服中心取消掛失申請再予盜刷等情明確（偵七卷第104頁
    ），並有被告於如附表三編號四、八所示時間前往全虹通信
    中原店、全虹通信龍岡士校店盜刷商品之監視錄影畫面附卷
    足憑（偵七卷第113頁至120頁），該監視錄影可以清楚見到
    被告面貌與穿著黑色上衣，且有偽造之宙○○簽帳單、信用
    卡刷卡明細、喜滿客京華影城收銀員售票交易紀錄報表附卷
    足憑（偵七卷第107至112頁），被告確有如附表一編號十四
    所示竊盜、如附表三編號四至八所示盜刷信用卡之犯行。
(十三)、附表十編號六與附表八編號九之被害人宇○○部分，竊盜、
    盜領時段基地台位址相符，有通聯紀錄在卷可查，並據被害
    人宇○○、萬泰銀行行員謝世昌於警詢陳述明確，提出入客
    服中心錄音檔，並據萬泰銀行行員謝世昌於警詢陳述明確，
    被害人宇○○於警詢稱於9時23分報失竊停卡，當日17時19
    分與20時38分，被告所使用之0000000000號，曾有二通發話
    至00-00000000萬泰銀行客服專線，有通聯紀錄在卷可查（
    94年度偵字第12160號卷第62頁），足見被告確實為此部分
    之犯行。
(十四)、附表九編號一至九以玄○○名義盜刷信用卡購物之行使偽造
    私文書、詐欺取財罪行部分，被告於94年7月21日在警詢與
    桃園地檢署檢察官訊問時，即坦承有於93年9月4日上午10時
    許，走進臺北市○○區○○路85巷5號協和婦女醫院，上六
    樓後，看到609號房間內無人即進入，並徒手竊取梳粧台上
    之皮夾（內有新台幣現金七、八萬元及被害人玄○○之信用
    卡、行動電話一具），得手後有持該信用卡去盜刷購物，記
    得共盜刷六萬九千多元用以購買黃金飾品，警方所提示信用
    卡簽單上之玄○○簽名是其所偽簽等語（94年度偵字第1719
    2號卷第2至5頁之94年7月21日警詢筆錄），並於偵查稱：「
    （今天刑事警察局詢問時，有無被強暴、脅迫取供等情事？
    沒有」、「（今天借提之筆錄都是依你自由意識做的？）是
    」、「（93年9月4日是否有在臺北市○○路協和婦女醫院行
    竊被害人玄○○的財物，之後再盜刷信用卡？）有，早上9
    、10點左右，被害人不在病房我直接進入拿走他的皮夾，有
    一些現金、信用卡，當天2點多，我就到台北新光三越百貨
    信義店刷了四張卡約六萬多元，但是我記不得是哪幾家銀行
    的信用卡」、「（是否你一人去刷？）是」、「（還有在何
    醫院行竊過？）我都有交待，在警局筆錄內都有說」等語（
    94年度偵字第12160號第六卷第98至100頁之94年7月21日訊
    問筆錄），其所陳核對與被害人玄○○、辛○○與花旗銀行
    行員陳皓財、世華銀行行員林楓淇於警詢（94年度偵字第
    12160號第128頁、第139頁）所述相符，本件並經警於現場
    走到櫃檯雜誌採得被告之指紋比對，且有簽帳單在卷可查。
    辯護意旨雖爭執指紋鑑定之公信力，但本件指紋證據採取，
    係由具備專業知識之鍾憲祥技士勘查現場後所為，業據證人
    鍾憲祥證述明確，且刑事警察局之指紋鑑定報告詳盡，記載
    鑑定比對過程，並無瑕疵或有不可信之處，其公信力即證明
    力即無疑問。而被告在現場翻閱雜誌之情並據證人陳黃阿玉
    、陳正雄於警詢陳明。關於被告於警詢、偵查坦承竊盜玄○○財物與偽簽信用卡簽單上之玄○○簽名部分，除被告之前
    述自白以外，經就卷內被告之字跡做成比對表，於審理期日
    提示於被告與選任辯護人，均表示無意見，而該被告書寫文
    字與卷附信用卡簽帳單比對表，係逐字比對卷附信用卡簽單
    、被告書寫文字，包括戊○○寫給父親、女友的信、接見事
    由及內容、上訴狀、簽帳單等所得，以上之詳細比對，核與
    玄○○信用卡簽單上之字跡，在筆畫、筆勢、筆序、運筆等
    各方面，顯均出自於同一人而堪認係被告所為，且被告與選
    任辯護人，就此均表示無意見，足徵被告確有此部分行為。
    附表九編號四十六至五十被害人乙○○部分，業據被害人乙○○、安信銀行行員陳亮凱於警詢陳述明確，並有誤簽為「
    吳潮慧」之簽帳單在卷可查，足見確係偽造，且被告持被害
    人乙○○失竊之行動電話0000000000撥打家樂福與華泰銀行
    查詢有無掛失信用卡，亦有通聯紀錄在卷可稽。編號五十一
    至六十八被害人Ｄ○○部分（Ｄ○○之簽名為Rosanna Chai
    ），即以Ｄ○○名義盜刷信用卡購物之行使偽造私文書、詐
    欺取財罪行部分，業據被告於警詢坦承（94偵字第12160號
    卷第4頁、94年度偵字第17192號卷第8頁），核與被害人Ｄ
    ○○、安信銀行行員陳亮凱於警詢陳述情節相符（同上卷第
    147頁），並有簽帳單在卷可查。編號六十九至七十三，被
    害人Ｂ○○部分，業據被告於警詢坦承（94偵字第16503號
    卷第8頁），被告並坦承在盜刷之前，用0000000000號行動
    電話向銀行查詢，警察並提示被告所使用之0000000000號、
    0000000000號行動電話通話紀錄，顯示基地台即為被告平日
    出入之處所附近，且據被害人Ｂ○○、中國信託銀行行員李
    念祖、中華銀行行員趙英偉於警詢陳明，並提出提款錄影檔
    為證。編號七十四與附表一編號十三，被害人Ｅ○○部分，
    被告於警詢坦承其使用之行動電話序號000000000000000號
    ，原始使用門號0000000000，即被害人Ｅ○○失竊部分，係
    其所為，且坦承持被害人Ｅ○○之信用卡0000000000000000
    號，在桃園市○○路路特易盜刷購物4049元（94年度偵字第
    12160號卷第76頁），其所陳核與被害人玄○○與花旗銀行
    行員陳皓財於警詢（94年度偵字第12160號第131頁）所述相
    符，並有簽帳單在卷可查。
(十五)、被告雖於原審、本院否認上揭犯行，且被告之母親即證人寅
    ○○於警詢，依據警方提示之領款機錄影像片，已明確指認
    係被告，其雖於本院作證時，改稱：「我說，是像」，並稱
    其子及被告有所謂美人尖等，另辯護意旨意具狀自稱被告有
    各種特徵與錄影不同，但被告之母寅○○係於93年9月22日
    ，被告於嘉義初查獲之彩色相片指認，有其親自簽字在卷可
    查（嘉義縣警察局民雄分局卷第37頁），而該相片與94年度
    偵字第16503號卷第11頁彩色監視錄影，以及94年度偵字第
    12160號卷第194頁被告半身與側面照觀察，確實係被告無疑
    ，則證人寅○○於本院改稱因為警察凶，才為如此陳述等詞
    ，並不足為被告有利證據，是依上揭事證認應係被告事後翻
    異之詞而不足採，本件事證明確，被告常業竊盜、連續由自
    動付款設備詐取他人之物、連續盜刷信用卡消費、連續盜打
    手機門號等犯行，且依據被告前述犯行之狀態，足見被告確
    實有犯罪習慣，且運用竊得之被害人資料冒稱被害人向銀行
    要求回復已經由真正被害人掛失之銀行信用卡之後，再盜刷
    顯然為智慧型之犯罪型態，以及亟需相當之觀念矯治亦即需
    以保安處分以改變其犯罪習慣與觀念，用以防衛社會不特定
    大眾之財產安全，是被告之犯行與犯罪習慣均堪認定，應依
    法論科。
二、論罪科刑部分：
(一)、被告戊○○行為後，刑法第55條關於牽連犯、第56條關於連
    續犯與常業犯之規定，均於94年2月2日修正公布刪除，並於
    95年7月1日施行，則被告之犯行，因行為後新法業已刪除牽
    連犯、連續犯、常業犯之規定，此刪除雖非犯罪構成要件之
    變更，但顯已影響行為人刑罰之法律效果，自屬法律有變更
    ，依新法第2條第1項規定，比較新、舊法結果，仍應適用較
    有利於被告之行為時法律即舊法論以牽連犯、連續犯、常業
    犯（最高法院95年第8次刑事庭會議決議參照）。
(二)、按刑法上所謂常業犯，指反覆以同種類行為為目的之社會活
    動之職業性犯罪而言，至於犯罪所得之多寡，是否恃此犯罪
    為唯一之謀生職業，則非所問，縱令兼有其他職業，仍無礙
    於該常業犯罪之成立（85年度台上字第510號判例參照），
    而「刑法第322條規定以犯竊盜為常業罪，只須有賴竊盜為
    業之意思，而有事實之表現為已足，不以藉竊盜為唯一營生
    方法為必要，縱令被告尚有其他職業，亦無礙其以竊盜為常
    業罪之成立」（74年度台上字第6551號判決）。查被告並無
    固定工作收入，雖自稱養狗販賣為生，惟其於如附表一所示
    短時間之竊盜犯行即高達十八次，竊得之贓物數量、價值均
    甚為可觀（詳如附表一所示），且於被查獲後，仍繼續再犯
    而未能警惕，更將所竊得手機轉賣他人換取現金，並持竊得
    之信用卡、金融卡冒名盜刷消費、詐領存款或預借現金，顯
    係藉竊取他人財物之方式營生，並以之為常業，復有犯罪習
    慣甚明。
(三)、次按「簽帳單係持卡人所簽署，用以證明所消費之金額，並
    同意依照信用卡使用規定，一經使用或訂購物品，均應按所
    示之全部金額，付款予發卡銀行之文書，屬於持卡人所製作
    之私文書」（91年度台上字第4531號判決），又按電信法第
    56條第1項明定以行為人意圖為自己或第三人不法之利益，
    為其主觀之犯罪構成要件，與刑法第339條第2項之詐欺得利
    罪相當，當為刑法詐欺得利罪之特別規定，依特別法優於普
    通法之法規競合原則，應僅論以電信法第56條第1項之罪（
    88年度台非字第43號判決）。
(四)、被告竊取如附表一所示被害人之財物，與附表八之編號九所
    示宇○○之財物，恃以為生，核其所為係犯刑法第322條之
    常業竊盜罪；另其持附表二與附表十編號六所示竊得之金融
    卡、信用卡詐領存款、預借現金，核係犯刑法第339條之2之
    以不正方法由自動付款設備取得他人之物罪；被告持附表三
    、附表九（編號號一至九、編號四十六至五十、編號五十一
    至六十八、編號六十九至七十三、編號七十四，即附件貳）
    所示竊得信用卡盜刷簽帳消費，核其所為係犯刑法第216條
    、第210條之行使偽造私文書罪、刑法第339條第1項之詐欺
    取財罪；被告盜用附表四所示竊得手機門號SIM卡，核其所
    為係犯電信法第56條第1項之盜用他人電信設備罪。被告於
    如附表三（即附件壹）所示簽帳單偽造甲○○（簽名為英文
    Ting Chun Yu）、宙○○之簽名（編號九Ｇ○○部分毋需簽
    名）。於如附表九（編號號一至九、編號四十六至五十、編
    號五十一至六十八、編號六十九至七十三、編號七十四，即
    附件貳）所示竊得信用所示簽帳單偽造偽造玄○○等人之簽
    名（除Ｄ○○，簽名為Rosanna Chai以外，均為中文簽名，
    另乙○○，誤簽為吳潮慧，詳如附件貳所示）為偽造簽帳單
    之部分行為。被告偽造簽帳單後進而行使，其偽造之低度行
    為為行使之高度行為所吸收，均不另論罪。被告於附表二編
    號一、二、三，先後三次於93年6月15日8時57分許之密接時
    間內，在國道一號高速公路西螺休息站復華銀行提款機處詐
    領被害人丁○○之存款，係接續為之，為單純一罪。被告先
    後多次行使偽造私文書、詐欺取財、盜用他人電信設備及由
    自動付款設備詐取他人之物之犯行，均時間緊接，方法相同
    ，觸犯構成要件相同之罪，顯各係基於概括犯意為之，均為
    連續犯，應依刑法第56條之規定，各以一罪論，並均加重其
    刑。被告係以竊盜為常業，復持所竊得之物品分別由自動付
    款設備詐領現金、行使如附表三與附表九（編號號一至九、
    編號四十六至五十、編號五十一至六十八、編號六十九至七
    十三、編號七十四）所示竊得所示偽造簽帳單之私文書詐取
    財物暨盜用附表四所示之他人電信設備，其所犯上開各罪間
    ，有方法目的牽連關係，應依刑法第55條規定，從較重之常
    業竊盜罪處斷。又起訴書所犯法條欄雖未記載常業竊盜法條
    ，惟被告常業竊盜事實業據臺灣桃園地方法院檢察官於移送
    併辦意旨書詳載，並經公訴檢察官於原審當庭補正此部分法
    條（原審卷(二)第18頁）。
(五)、本件臺灣臺北地方法院檢察署檢察官起訴之94年度偵字第56
    號，僅敘述：【戊○○基於意圖為自己不法所有及行使偽造
    私文書之概括犯意，先於民國93年9月4日上午10時10分許，
    在臺北市○○區○○路85巷5號協和婦女醫院609號房間，徒
    手竊取如附表一（即本判決附表一編號三）所示之物，得手
    後，復於附表二（即本判決之附表九編號一至九）所示之時
    間、地點，在信用卡簽單上連續偽造玄○○之簽名，盜刷附
    表二所示之信用卡消費，並在被害人辛○○向台灣大哥大股
    份有限公司對其失竊之0000000000號行動電話號碼申請停話
    後，假冒辛○○之名義申請復話，而盜打新台幣（下同）51
    91元之電話費，均足以生損害於附表一所示之被害人、銀行
    及台灣大哥大股份有限公司。嗣經警於同日據報後，在上開
    醫院6樓護理站櫃檯旁之育兒生活雜誌乙本上，採擷到數枚
    可疑指紋跡證，再送往內政部警政署刑事警察局鑑驗比對結
    果，發現與戊○○左環指指紋相符，始查悉上情】部分，而
    函送併案審理之臺灣板橋地方法院檢察署93年度偵字第1812
    9號、臺灣臺北地方法院檢察署95年度偵字第13533號、94年
    度他字第6370號、94年度偵字第17192號、臺灣桃園地方法
    院檢察署95年度偵字第14033號、第14034號、第14154號、
    第14155號、94年度偵字第12160號、16 503號、19770號、
    21578號等部分，即被告所為如附表一編號一、二、四至十
    八、附表八編號九所示竊盜犯行，該等部分與附表一編號三
    竊盜部分有常業犯之實質上一罪關係，又如附表二、附表十
    編號六所示由自動付款設備詐領現金、如附表三、附表九（
    編號號一至九、編號四十六至五十、編號五十一至六十八、
    編號六十九至七十三、編號七十四）所示行使偽造私文書及
    詐欺取財、如附表四所示盜用他人電信設備部分，與常業竊
    盜具有牽連犯之裁判上一罪關係，應為起訴效力所及，應併
    予審理。
(六)、原審判決予被告論罪科刑固非無見，然查：(一)、刑法於95年
    7月1日修正施行，刪除關於連續犯、牽連犯之規定，原審未
    及審酌比較適用。(二)、被告行為後，竊盜犯贓物犯保安處分
    條例第3條第1項於95年5月30日配合刑法之修正，刪除原第
    2款竊盜罪或贓物罪常業犯之規定，但仍保留第1款有犯罪習
    慣之規定，原審判決以原第3條第2款竊盜罪常業犯之規定，
    宣告保安處分，未及比較適用。(三)、按被告以外之人於審判
    外之言詞或書面陳述，除法律有規定者外，不得作為證據，
    刑事訴訟法第159條第1項定有明文。而所謂法律有規定者，
    即包括同法第159條之1至之5所規定傳聞證據具有證據能力
    之例外情形。故如欲採被告以外之人於審判外之言詞，即如
    警詢或檢察官偵查中之言詞為證據時，必須符合法律所規定
    之例外情形，方得認其審判外之陳述有證據能力，並須於判
    決中具體說明其符合傳聞證據例外可信之情況及心證理由，
    否則即有違證據法則及判決不備理由之違誤（93年度台上字
    第5726號），原審判決引用本件被告以外之人即被害人地○○、寅○○、丁○○、林道涵、辛○○、陳正雄、陳黃阿玉
    、甲○○、Ｇ○○、陳亮凱、林靜蘭、壬○○、乙○○、Ａ
    ○○、Ｄ○○、丑○、子○○、Ｅ○○、亥○○、郭威良、
    陳亮凱、陳皓財、Ｂ○○、李念祖、趙英偉、黃○○、申○○、庚○○、郭國龍、陳鴻祥於審判外之陳述，即警詢、偵
    查之陳述，但未敘明認為有證據能力之理由，尚有未洽。(四)
    、原判決於理由欄第三點以「被害人玄○○係女性，被告為
    一成年男性，應難冒用上揭女性被害人之名義盜刷信用卡購
    物」（見原判決第15頁倒數第11至12行）為由，認公訴人所
    舉證據無法證明被告涉犯如附表九編號一至九所示行使偽造
    私文書、詐欺取財罪嫌係誤認，而有未洽（理由如前）。(五)
    、被告有附表八編號九、附表九（編號號一至九、編號四十
    六至五十、編號五十一至六十八、編號六十九至七十三、編
    號七十四）、附表十編號六之犯行，原審誤為不構成犯罪。
    (六)、科刑之判決書，須將認定之犯罪事實詳記於事實欄，然
    後於理由內逐一說明其憑以認定之證據，使事實與理由兩相
    一  致，方為合法。倘事實欄已有敘及，而理由內未加說明
    ，是為理由不備。理由已加說明，而事實欄無此記載，則理
    由失其依據，均足構成撤銷之原因（54年台上字第1980號）
    ，原審判決第二頁事實欄第七行，認為被告「於如附表三所
    示之時地，持所竊得之Ｇ○○所有之玉山銀行信用卡冒用Ｇ
    ○○之名義，簽帳單上偽造Ｇ○○之簽名以表示確認交易金
    額、標的及向發卡銀行簽帳消費之意後，偽造各簽帳單之私
    文書」，但附表三編號九之Ｇ○○部分，卻記載為「毋庸簽
    名」，且於第十二頁第四行理由欄，記載「被告於如附表三
    所示簽帳單偽造Ｇ○○之簽名」，第十四頁第七行，則記載
    編號九之Ｇ○○部分，毋需於簽帳單上簽名，是無偽造之署
    押。而有矛盾。(七)、信用卡簽帳單上偽造之署押，依據刑法
    219 條：「偽造之印章、印文或署押，不問屬於犯人與否，
    沒收之」之規定與最高法院之見解（95年度台上字第2070號
    ），均應沒收，原審判決第十三頁，誤為特約商店聯部分，
    不需沒收。(八)、原判決附表經核對後有下述之錯誤：、原
    判決第15頁，最後一、二行記載：臺灣臺北地方法院檢察署
    94年度偵字第17192號（Ｄ○○、壬○○遭盜刷部分），經
    過核對94年度偵字第17192號卷第11頁，壬○○係失竊00000
    00000行動電話，並無遭盜刷之證據。、附表第6頁之七，
    宙○○部分，係94年6月5日，原判決誤係94年6月4日。、
    附表第6頁之九，Ｇ○○部分，係94年6月10日，原判決誤係
    94年6月5日。、附表第31頁之二，己○○部分，原判決誤
    係周靜雪。、附表第32頁之五，酉○○部分，原判決誤係
    春玉春。、附表九編號五一至第六八以Ｄ○○名義盜刷信
    用卡購物部分臺灣臺北地方法院檢察署94年度偵字第17192
    號（Ｄ○○、壬○○（經過核對附表九並無壬○○遭盜刷）
    遭盜刷部分。、附表一編號三楊玫芳部分，辛○○失竊物
    ，為記憶卡二張，上海銀行存摺一本，原審判決誤為記憶卡
    一張與上海銀行存摺一張。以上原審判決尚有未妥，則被告
    上訴否認犯行雖不可取採，而檢察官以被告尚犯附表八、九
    、十部分犯行等詞提起上訴，即非無理由，則原審判決既有
    未洽，即應撤銷改判。
(七)、爰審酌被告年輕體壯，不思以正常管道獲取財物，竟於附表
    一所示臺灣地區各大醫院，趁就診病患及看護家屬憂心病情
    未及注意之際，多次竊取已經處於急難狀態之病患或其家屬
    之財物，嚴重侵害等財產利益，甚至於被害人循相關程序申
    請停用信用卡、手機門號後，猶假冒被害人名義申請復卡、
    復話後再盜刷信用卡、盜用他人電信設備，嚴重影響銀行管
    理信用卡之正確性及被害人權益，且於嘉義被查獲後，仍一
    而再故意犯罪，足見其法律觀念欠缺，且有犯罪之習慣，又
    犯後雖於警詢坦承部分行為，但上訴本院後，面對本件之科
    學證據（如指紋證據）卻否認全部犯行，態度不佳，依據刑
    法第57條（被告行為後刑法第57條修正，增加審酌之要件，
    依據最高法院95年第八次刑事庭會議決議，為法院就行之裁
    量標準見解之明文化，非屬法律之變更，而無比較適用問題
    ）之規定及其犯案之動機、目的、手段、犯罪後之態度等一
    切手段，量處有期徒刑伍年。又本件雖由被告上訴，但檢察
    官亦提起上訴並且併案審理，且原審判決適用法條不當而撤
    銷，依據刑事訴訟法第370條但書規定，得諭知重於第一審
    判決之刑，併此敘明。
(八)、末查，被告一再密集行竊（附表一達十八次），且依據卷附
    被告全國前案紀錄表被告先後有下列刑事案件紀錄：79年恐
    嚇、82年恐嚇、84年竊盜、85年妨害兵役、88年酒醉駕駛、
    92年起竊盜，分別經嘉義、板橋、台北、桃園等檢察署偵查
    ，93年6月5日被查獲竊盜由嘉義地方法院檢察署偵查，仍續
    為本件各次犯罪行為多次，足見被告並未因前案入監服刑或
    被查獲而有所警惕悛悔改正，仍不思正途取財，猶一再犯案
    成習，足見其有犯罪之習慣，實有令入勞動處所施予強制工
    作必要，以矯正其竊盜之惡習，學習一技之長及正確謀生觀
    念之必要，使其日後重返社會，能適應社會生活。而被告行
    為後，竊盜犯贓物犯保安處分條例第3條第1項亦經修正並自
    95年7月1日開始施行，該條竊盜犯贓物犯保安處分條例第3
    條第1項規定：「十八歲以上之竊盜犯、贓物犯，有左列情
    形之一者，得於刑之執行前，令入勞動場所強制工作：一、
    有犯罪習慣者。二、以犯竊盜罪或贓物罪為常業者」，原第
    1項第2款「以犯竊盜罪或贓物罪為常業者」業經刪除，原第
    1款「有犯罪之習慣者」未修正，且前述保安處分之規定，
    係本於保安處分應受比例原則之規範，使保安處分宣告，與
    行為人所為行為之嚴重性、行為人所表現之危險性及對於行
    為人未來行為之期待性相當之意旨而制定，而由法院視行為
    人之危險性格，決定應否令入勞動處所強制工作，以達預防
    之目的，有最高法院91年度台上字第6125號判決可資參照。
    查被告並無固定工作收入，僅自稱養狗維生，於如附表一所
    示短短一年間所為竊盜犯行高達十八次，竊得之贓物數量、
    價值均甚為可觀，且曾將所竊得手機轉賣他人換取現金，並
    持竊得之信用卡、金融卡用以盜刷消費、詐領存款或預借現
    金，已如前述，顯見其欠缺正確工作觀念，恃竊盜為生甚明
    ，而有犯罪習慣，復以進入醫院竊盜之方式為之，所得財物
    甚鉅，對社會治安及個人財產之又重大危害，非強制其從事
    勞動工作，無法端正其謀生觀念，為使其日後能重返社會，
    適應社會生活，本件被告有犯竊盜罪之習慣，符合令入勞動
    處所施予強制工作之條件，比較修正前後對被告並無有利與
    不利之情形，應依刑法第2條第1項前段規定逕行適用修正前
    之竊盜犯贓物犯保安處分條例第3條第1項第1款「有犯罪之
    習慣者」、第4條及第5條第1項前段之規定，宣告被告應於
    刑之執行前，令入勞動場所強制工作三年，以資矯正。
(九)、附表三編號一所示之偽造之「Tig Chun Yu」簽帳單屬可複
    寫二聯式之簽帳單，一聯為持卡人存根聯、一聯為特約商店
    存根聯署名壹枚（係一式二聯複寫，分別為顧客存根聯、特
    約商店存根聯，最高法院關於此類案件之簽名之沒收確定見
    解係：特約商店消費簽帳單上偽造署名壹枚，一式二聯複寫
    ，分別為顧客存根聯、特約商店存根聯沒收，見最高法院95
    年度台上字第2070號確定判決），附表三編號二至四、六至
    八所示之簽帳單均屬二聯式熱感紙簽帳單，一聯係由持卡人
    簽名之商店存根聯，一聯則為毋須簽名之持卡人存根聯，署
    名僅有壹枚，係於特約商店存根聯上簽名，持卡人存根聯則
    為收據不需簽名，以上之簽名署押共陸枚（編號二、三，為
    Tig Chun Yu簽名署押各壹枚，編號四、六、七、八，為宙
    ○○簽名署押各壹枚）。均係偽造之署押，應依刑法第219
    條：「偽造之印章、印文或署押，不問屬於犯人與否，沒收
    之」之規定，諭知沒收。至於附表三編號五宙○○、編號九
    Ｇ○○部分，係以電話冒名盜刷信用卡，不需簽名，即無沒
    收問題（詳如附件壹所示）。
(十)、附件貳，即附表九（盜刷信用卡部分）編號一至九、編號四
    十六至五十、編號五十一至六十八、編號六十九至七十三、
    編號七十四（以上附表九部分於本案列入審酌，附表九其餘
    部分與附件參所示部分應退回檢察官處理）之信用卡簽帳單
    ，均為熱感應紙簽帳單，僅於特約商店存根聯一聯簽名，簽
    名式樣除Ｄ○○為「Rosanna Chai」以外，均為中文（乙○○部份，誤簽為吳潮慧），僅編號七四Ｅ○○部分（附表一
    編號十三）簽帳單屬於可複寫二聯式之電子簽帳單，一聯為
    持卡人存根聯、一聯為特約商店存根聯，於簽帳單上簽名後
    ，複寫成為一式二份，簽名式樣為「Ｅ○○」（署名壹枚，
    係一式二聯複寫，分別為顧客存根聯、特約商店存根聯，最
    高法院關於此類案件之簽名之沒收確定見解係：特約商店消
    費簽帳單上偽造署名壹枚，一式二聯複寫，分別為顧客存根
    聯、特約商店存根聯沒收，見最高法院95年度台上字第2070
    號確定判決），以上均詳如附件貳所示，上述之簽帳單上之
    簽名署押，均係偽造之署押，應依刑法第219條：「偽造之
    印章、印文或署押，不問屬於犯人與否，沒收之」之規定，
    諭知沒收。
(十一)、按電信法第60條：「犯第56條至第58條之罪者，其電信器材
    ，不問屬於犯人與否，沒收之」，觀之電信法第56條第2項
    規定「意圖供自己或第三人盜接或盜用他人電信設備通信，
    而製造、變造或輸入電信設備者」或「意圖供第三人盜接或
    盜用他人電信設備通信，而販賣、轉讓、出租或出借電信器
    材者」，可知上開法條之中供行為人犯罪之工具為所謂之電
    信器材，亦即同法第60條應沒收之物，本件被告盜打如附表
    四所示手機門號係以如附表四所示手機為之，惟上揭手機係
    屬其他被害人所有而遭竊或遺失之贓物，並非被告所有供犯
    罪所用或因犯罪所得之物，自應發還予被害人，毋庸諭知沒
    收。至如附表五編號一至十二、二十所示物品雖係被告所有
    ，然與本件犯罪事實並無直接關連，難認係供被告犯罪所用
    之物，至如附表五編號十四至十九之物品則非屬被告所有，
    應發還予被害人均不予宣告沒收，附此敘明。
三、應退回檢察官併辦部分（即附件參所示部分）：
(一)、臺灣臺北地方法院檢察署95年度偵字第13533號、94年度偵
    字第17192號、臺灣桃園地方法院檢察署95年度偵字第14033
    號、第14034號、第14154號、第14155號、94年度偵字第121
    60號、16503號、19770號、21578號，即函送併案審理之被
    告所為如附表一編號一、二、四至十八、附表八編號九所示
    竊盜犯行，附表二、附表十編號六所示由自動付款設備詐領
    現金、附表三、附表九（編號號一至九、編號四十六至五十
    、編號五十一至六十八、編號六十九至七十三、編號七十四
    ）所示行使偽造私文書及詐欺取財、如附表四所示盜用他人
    電信設備部分以外之部分，檢察官僅將警察移送資料轉送法
    院，並未進行任何之偵查作業，而與刑事訴訟法第l61條第1
    項：「檢察官就被告犯罪事實，應負舉證責任，並指出證明
    之方法」之規定不符。
(二)、附表八編號一至十一，除編號九被害人宇○○部分以外，附
    表八編號一天○○部分，僅有被害人天○○、遠東銀行行員
    盧建勳於警詢陳明與簽帳單。附表八編號二巳○○部分，僅
    有被害人巳○○、玉山銀行行員林靜蘭於警詢陳述與簽帳單
    。附表八編號三未○○部分，僅有被害人未○○、遠東銀行
    行員盧建勳於警詢陳明與簽帳單。附表八編號四癸○○部分
    ，僅有被害人癸○○、中國信託銀行行員李念祖於警詢陳明
    與簽帳單。附表八編號五己○○部分，僅有被害人己○○、
    中國信託銀行行員李念祖警詢陳述與簽帳單。附表八編號六
    Ｆ○○部分，僅有被害人Ｆ○○、中國信託銀行行員李念祖
    於警詢陳明與簽帳單、冒領明細表。附表八編號七戌○○部
    分，僅有被害人戌○○、台新銀行行員張東曜於警詢陳述與
    簽帳單在卷可查。附表八編號八酉○○部分，僅有被害人酉
    ○○、台新銀行行員張東曜、中國信託銀行行員李念祖於警
    詢陳述與簽帳單。附表八編號十卯○○部分，僅有被害人卯
    ○○、玉山銀行行員林靜蘭於警詢陳述與簽帳單。附表八編
    號十一與附表九編號七十九至八十一丙○○部分，僅有丙○○、中華銀行行員林建均警詢陳述與簽帳單。
(三)、附表九編號十至十一被害人天○○部分，僅有被害人天○○
    、遠東銀行行員盧建勳之警詢陳述與簽帳單。附表九編號十
    二至十五被害人巳○○部分，僅有被害人巳○○、玉山銀行
    行員林靜蘭於警詢陳述與簽帳單。附表九編號十六至三十五
    被害人未○○部分，僅有被害人未○○與玉山銀行行員林靜
    蘭、遠東銀行行員盧建勳警詢陳述與簽帳單。附表九編號三
    十六至三十九被害人癸○○部分，僅有被害人癸○○、中國
    信託銀行行員李念祖警詢陳述與簽帳單。附表九編號四十至
    四十二被害人己○○部分，僅有被害人己○○、中國信託銀
    行行員李念祖於警詢陳述與簽帳單。附表九編號四十三至四
    十五被害人戌○○部分，僅有被害人戌○○、台新銀行行員
    張東曜於警詢陳述與簽帳單。編號七十五至七十八，被害人
    卯○○部分，僅有被害人卯○○、玉山銀行行員林靜蘭於警
    詢陳述與簽帳單。編號七十九至八十一，被害人丙○○部分
    ，僅有被害人丙○○、中華銀行行員林建均警詢陳述與簽帳
    單。檢察官僅將以上部分警詢資料移送，未加偵查舉證。
(四)、附表十編號一至五部分，檢察官僅將警詢資料，未加任何偵
    查舉證，即函送併辦，編號一之被害人癸○○部分，只有被
    害人癸○○、中國信託銀行行員李念祖於警詢陳明。編號二
    之被害人己○○部分，僅有被害人己○○、中國信託銀行行
    員李念祖於警詢陳明。編號三之被害人Ｆ○○部分，僅有被
    害人Ｆ○○、中國信託銀行行員李念祖於警詢陳明，與提出
    冒領明細為證。編號四、五之被害人酉○○部分，僅有被害
    人酉○○、中國信託銀行行  員李念祖與台新銀行行員張東
    曜於警詢陳明，以上部分，均無被告之自白，亦無法依據以
    上之被害人與銀行行員之陳述，確認行為者即被告。
(五)、前述部分，於以上所示附表各欄之證據欄雖分別記載有證人
    陳述與簽帳單等，但證人於警詢之陳述與簽帳單，均無法直
    接或間皆認定係被告所為，而刑事訴訟法自91年2月8日修正
    第l61條迄今，已有四年餘，本件檢察官於第一審法院退回
    部分併辦案件之後，仍未進行任何偵查作業，於更新案號後
    ，即併本院審理，與過去審判實務常見被告多次連續犯行，
    檢察官僅起訴其中一件簡單案件後，不進行其餘情節複雜案
    件，逕將其餘部分函送併案法院審理，即將偵查犯罪與舉證
    責任轉嫁由事實審法院代為之情況相同，而刑法於95年7月1
    日已經修正連續犯、牽連犯、常業犯之規定，檢察官仍未盡
    偵查舉證責任，逕將原審退回部分卷宗，再轉函本院併案審
    理，因未盡舉證責任，且所舉警察機關移送之證據均無被告
    之自白，或清楚得以認定與起訴之前述部分，有牽連犯或連
    續犯或常業犯之裁判上一罪法律關係，而事實審法院依據刑
    事訴訟法第161條第1項之規定，亦無法代替檢察官舉證，復
    因係函送併案審理，無法以裁定駁回此部分之起訴，且因無
    切確證據，足以證明檢察官之前述併案並認定有罪以外之併
    案部分，與起訴之部分有前述裁判上一罪法律關係，應將此
    部分原卷退回檢察官另依法處理，至於函送併辦認定有罪部
    分，本院另影印卷宗併入卷證，附此敘明。
據上論斷，應依刑事訴訟法第369條第1項前段、第364條、第299
條第1項前段、第370條但書，電信法第56條第1項、刑法第2條第
1項、第56條（修正前）、第322條（修正前）、第216條、第210
條、第339條第1項、第339條之2第1項、第55條（修正前）、第
219條，竊盜犯贓物犯保安處分條例第3條第1項第1款、第4條、
第5條第1項前段，罰金罰鍰提高標準條例第1條前段，判決如主
文。
本案經檢察官黃全祿到庭執行職務。
中    華    民    國    95    年    10   月    17   日
                  刑事第十二庭  審判長法  官   蔡永昌
                                      法  官   陳榮和
                                      法  官   施俊堯
以上正本證明與原本無異。
如不服本判決，應於收受送達後十日內向本院提出上訴書狀，其
未敘述上訴之理由者並得於提起上訴後十日內向本院補提理由書
（均須按他造當事人之人數附繕本）。
                                      書記官   陳彥蕖
中    華    民    國    95    年    10   月    17   日
附件部分：
附件壹：附表三應沒收之署押
一、如附表三編號一所示之偽造之「Tig Chun Yu」簽帳單屬可
    複寫二聯式之簽帳單，一聯為持卡人存根聯、一聯為特約商
    店存根聯署名壹枚（係一式二聯複寫，分別為顧客存根聯、
    特約商店存根聯，最高法院關於此類案件之簽名之沒收確定
    見解係：特約商店消費簽帳單上偽造署名壹枚，一式二聯複
    寫，分別為顧客存根聯、特約商店存根聯沒收，見最高法院
    95年度台上字第2070號確定判決），附表三編號二至四、六
    至八所示之簽帳單均屬二聯式熱感紙簽帳單，一聯係由持卡
    人簽名之商店存根聯，一聯則為毋須簽名之持卡人存根聯，
    署名僅有壹枚，係於特約商店存根聯上簽名，持卡人存根聯
    則為收據不需簽名，以上之簽名署押共陸枚（編號二、三，
    為Tig Chun Yu簽名署押各壹枚，編號四、六、七、八，為
    宙○○簽名署押各壹枚）。均係偽造之署押，應依刑法第
    219 條：「偽造之印章、印文或署押，不問屬於犯人與否，
    沒收之」之規定，諭知沒收。至於附表三編號五宙○○、編
    號九Ｇ○○部分，係以電話冒名盜刷信用卡，不需簽名，即
    無沒收問題。
附件貳：附表編號九編號一至九、編號四十六至五十、編號五十
一至六十八、編號六十九至七十三、編號七十四等部分應沒收之
署押
一、附表九併案部分之編號一至九、編號四十六至五十、編號五
    十一至六十八、編號六十九至七十三、編號七十四等於本案
    列入審酌部分，其餘部分應退回檢察官處理。
二、附表九上述所示部分之簽帳單偽造玄○○等人之簽名，除Ｄ
    ○○，簽名為Rosanna Chai以外，均為中文簽名。
三、編號四十六至五十一，簽名式樣為「吳潮慧」（將乙○○誤
    簽為吳潮慧）。
四、簽帳單有二種，第一種為：簽帳單為可複寫二聯式之電子簽
    帳單，一聯為持卡人存根聯、一聯為特約商店存根聯，於簽
    帳單上簽名後，複寫成為一式二份。第二種為：二聯式熱感
    紙簽帳單，一聯係由持卡人簽名之商店存根聯，一聯則為毋
    須簽名之持卡人存根聯，署名僅有壹枚，係於特約商店存根
    聯上簽名，持卡人存根聯則為收據不需簽名。
01、附表九編號一至九：玄○○（附表一編號三）（列入本案審
    酌）：臺灣桃園地方法院檢察署94偵字第12160號卷(三)第34-
    43頁、原審卷二第26-28頁（此部分之簽帳單簽名署押應沒
    收）。編號一至編號九之簽帳單均為熱感應紙簽帳單，僅於
    特約商店存根聯一聯簽名，簽名式樣均為「玄○○」各壹枚
    。
02、附表九編號四六至五十：乙○○（附表一編號六）（列入本
    案審酌）：臺灣桃園地方法院檢察署94偵字第12160號卷(二)
    第170頁至第174頁、第26-28頁（此部分之簽帳單簽名署押
    應沒收）。編號四六至編號五０之簽帳單均為熱感應紙簽帳
    單，僅於特約商店存根聯一聯簽名，簽名式樣均為「吳潮慧
    」（將乙○○誤簽為吳潮慧）各壹枚。
03、附表九編號五一至六八：Ｄ○○（附表一編號八）（列入本
    案審酌）：臺灣桃園地方法院檢察署94偵字第12160號卷(二)
    第151-162頁（此部分之簽帳單簽名署押應沒收）。編號五
    一至編號六八之簽帳單均為熱感應紙簽帳單，僅於特約商店
    存根聯一聯簽名，簽名式樣均為「Rosanna Chai」各壹枚。
04、附表九編號六九至七三：Ｂ○○（附表一編號九）（列入本
    案審酌）：臺灣桃園地方法院檢察署94偵字第12160號卷(一)
    第42-43頁、卷(二)第244-245頁、臺灣桃園地方法院檢察署94
    他字第525號卷第109-110頁（此部分之簽帳單簽名署押應沒
    收）。編號六九至編號七三之簽帳單均為熱感應紙簽帳單，
    僅於特約商店存根聯一聯簽名，簽名式樣均為「Ｂ○○」各
    壹枚。
05、附表九編號七四：Ｅ○○（附表一編號十三）（列入本案審
    酌）：臺灣桃園地方法院檢察署94偵字第12160號卷(二)第133
    頁、第90-91頁（此部分之簽帳單簽名署押應沒收）。編號
    七四：簽帳單屬可複寫二聯式之電子簽帳單，一聯為持卡人
    存根聯、一聯為特約商店存根聯，於簽帳單上簽名後，複寫
    成為一式二份。簽名式樣為「Ｅ○○」壹枚。
附件參：應退回檢察官併辦部分：
（壹）、下述附表八（竊盜部分），除編號九宇○○部分於本案
        列入審酌以外，其餘部分應退回檢察官處理。
01、附表八編號一天○○部分（附表九編號十至十一）：臺灣桃
    園地方法院檢察署94偵字第12160卷(三)第140-141頁。
02、附表八編號二巳○○部分（附表九編號十二至十五）臺灣桃
    園地方法院檢察署94偵字第12160號卷(三)第142-143頁。
03、附表八編號三未○○部分（附表九編號十六至三五）臺灣桃
    園地方法院檢察署95偵字第12160號卷(三)第170-171頁。
04、附表八編號四癸○○部分（附表九編號三六至三九，附表十
    編號一）臺灣桃園地方法院檢察署94偵字第12160號卷(三)第1
    44-145頁。
05、附表八編號五己○○部分（附表九編號四十至四二，附表十
    編號二）臺灣桃園地方法院檢察署94偵字第12160號卷(三)第
    150-151頁。
06、附表八編號六Ｆ○○部分（附表十編號三）臺灣桃園地方法
    院檢察署94偵字第12160號卷(三)第152-153頁。
07、附表八編號七戌○○部分（附表九編號四三至四五）臺灣桃
    園地方法院檢察署94偵字第12160號卷(三)第154-155頁。
08、附表八編號八酉○○部分（附表十編號四、五）臺灣桃園地
    方法院檢察署94偵字第12160號卷(三)第157-158頁。
09、附表八編號九宇○○部分（附表十編號六）臺灣桃園地方法
    院檢察署94偵字第12160號卷(二)第57-58頁（此部分係併案於
    本案列入審酌，不退回檢察官）。
10、附表八編號十卯○○部分（附表九編號七五至七八）臺灣桃
    園地方法院檢察署94偵字第12160號卷(三)第186-187頁。
11、附表八編號十一丙○○部分（附表九編號七九至八一）臺灣
    桃園地方法院檢察署94偵字第12160號卷(三)第159-160頁。
（貳）、下述附表九（盜刷信用卡部分）併案部分，除編號一至
        九、編號四十六至五十、編號五十一至六十八、編號六
        十九至七十三、編號七十四等部分，於本案列入審酌部
        分，其餘部分應退回檢察官處理。
01、附表九編號十至十一天○○部分（附表八編號一）（不列入
    本案審酌，應退回檢察官處理）：臺灣桃園地方法院檢察署
    94偵字第12160號卷(三)第140-141頁。編號十至編號十一之簽
    帳單為熱感應紙簽帳單，僅於特約商店存根聯一聯簽名，
    簽名式樣均為「天○○」各壹枚。
02、編號十二至十五巳○○部分（附表八編號二）（不列入本案
    審酌，應退回檢察官處理）：臺灣桃園地方法院檢察署94偵
    字第12160號卷(三)第142-143頁。編號十二至編號十五之簽帳
    單為熱感應紙簽帳單，僅於特約商店存根聯一聯簽名，簽名
    式樣為「巳○○」各壹枚。
03、編號十六至三五未○○部分（附表八編號三）（不列入本案
    審酌，應退回檢察官處理）：臺灣桃園地方法院檢察署94偵
    字第12160號卷(三)第170-171頁。編號十六至編號十八、編號
    二二、編號二九、編號三十之簽帳單屬可複寫二聯式之電子
    簽帳單，一聯為持卡人存根聯、一聯為特約商店存根聯，於
    簽帳單上簽名後，複寫成為一式二份。簽名式樣為「未○○
    」各壹枚。編號十九至編號二一、編號二三至編號二八、編
    號三一至編號三五之簽帳單為熱感應紙簽帳單，僅於特約商
    店存根聯一聯簽名，簽名式樣為「未○○」各壹枚。
04、編號三六至三九癸○○部分（附表八編號四）（不列入本案
    審酌，應退回檢察官處理）：臺灣桃園地方法院檢察署94偵
    字第12160號卷(三)第144-145頁。編號三六之簽帳單屬可複寫
    二聯式之電子簽帳單，一聯為持卡人存根聯、一聯為特約商
    店存根聯，於簽帳單上簽名後，複寫成為一式二份。簽名式
    樣為「癸○○」壹枚。編號三七至編號三九之簽帳單為熱感
    應紙簽帳單，僅於特約商店存根聯一聯簽名，簽名式樣為「
    癸○○」各壹枚。
05、編號四十至四二己○○部分（附表八編號五）（不列入本案
    審酌，應退回檢察官處理）：臺灣桃園地方法院檢察署94偵
    字第12160號卷(三)第150-151頁。編號四０、編號四一之簽帳
    單為熱感應紙簽帳單，僅於特約商店存根聯一聯簽名，簽名
    式樣為「己○○」各壹枚。編號四二之簽帳單屬可複寫二聯
    式之電子簽帳單，一聯為持卡人存根聯、一聯為特約商店存
    根聯，於簽帳單上簽名後，複寫成為一式二份。簽名式樣為
    「己○○」壹枚。
06、編號四三至四五戌○○部分（附表八編號七）（不列入本案
    審酌，應退回檢察官處理）：臺灣桃園地方法院檢察署94偵
    字第12160號卷第154-155頁。編號四三至編號四五之簽帳單
    為熱感應紙簽帳單，僅於特約商店存根聯一聯簽名，簽名式
    樣為「戌○○」各壹枚。
07、編號七五至七八卯○○部分（附表八編號十）（不列入本案
    審酌，應退回檢察官處理）：臺灣桃園地方法院檢察署94偵
    字第12160號卷(三)第186-187頁。編號七五、編號七六、編號
    七八之簽帳單屬可複寫二聯式之電子簽帳單，一聯為持卡人
    存根聯、一聯  為特約商店存根聯，於簽帳單上簽名後，複
    寫成為一式二份。簽名式樣為「卯○○」各壹枚。編號七七
    之簽帳單為熱感應紙簽帳單，僅於特約商店存根聯一聯簽名
    ，簽名式樣為「卯○○」壹枚。
08、編號七九至八一丙○○部分（附表八編號十一）（不列入本
    案審酌，應退回檢察官處理）：臺灣桃園地方法院檢察署94
    偵字第12160號卷(三)第159-160頁。編號七九至編號八一之簽
    帳單為熱感應紙簽帳單，僅於特約商店存根聯一聯簽名，簽
    名式樣為「李Sir」各壹枚。
（參）、下述附表十（以自動付款設備取得他人財物部分）併案
        部分，除編號六宇○○部分於本案列入審酌以外，其餘
        部分應退回檢察官處理。
01、編號一癸○○部分：（附表八編號四）臺灣桃園地方法院檢
    察署94偵字第12160號卷(三)第144-145頁。
02、編號二己○○部分：（附表八編號五）臺灣桃園地方法院檢
    察署94偵字第12160號卷(三)第150-151頁。
03、編號三Ｆ○○部分：（附表八編號六）臺灣桃園地方法院檢
    察署94偵字第12160號卷(三)第152-153頁。
04、編號四酉○○部分：（附表八編號八）臺灣桃園地方法院檢
    察署94偵字第12160號卷(三)第157-158頁。
05、編號五酉○○部分：（附表八編號八）臺灣桃園地方法院檢
    察署94字第12160號卷(三)第157-158頁。
06、編號六宇○○部分：（附表八編號九）臺灣桃園地方法院檢
    察署94偵字第12160號卷(二)第57-58頁（此部分係併案於本案
    列入審酌，不退回檢察官）。
附錄：本案論罪科刑法條全文
電信法第56條第1項、第60條，刑法第322條、第216條、第210
條、第339條第1項、第339條之2第1項。
電信法第56條意圖為自己或第三人不法之利益，以有線、無線或
其他電磁方式，盜接或盜用他人電信設備通信者，處五年以下有
期徒刑，得併科新臺幣一百五十萬元以下罰金。
意圖供自己或第三人盜接或盜用他人電信設備通信，而製造、變
造或輸入電信器材者，處一年以上七年以下有期徒刑，得併科新
臺幣三百萬元以下罰金。意圖供第三人盜接或盜用他人電信設備
通信而販賣、轉讓、出租或出借電信器材者，亦同。
意圖供自己或第三人犯罪之用而持有前項之電信器材者，處三年
以下有期徒刑，得併科新臺幣五十萬元以下罰金。
第一項及第二項之未遂犯罰之。
電信法第60條
犯第五十六條至第五十八條之罪者，其電信器材，不問屬於犯人
與否，沒收之。
中華民國刑法第322條
(常業竊盜)
以犯竊盜罪為常業者，處 1 年以上 7 年以下有期徒刑。
中華民國刑法第216條
(行使偽造變造或登載不實之文書罪)
行使第 210 條至第 215 條之文書者，依偽造、變造文書或登載
不實事項或使登載不實事項之規定處斷。
中華民國刑法第210條
(偽造變造私文書罪)
偽造、變造私文書，足以生損害於公眾或他人者，處 5 年以下有
期徒刑。
中華民國刑法第339條
(普通詐欺罪)
意圖為自己或第三人不法之所有，以詐術使人將本人或第三人之
物交付者，處5年以下有期徒刑、拘役或科或併科1千元以下罰金
。
以前項方法得財產上不法之利益或使第三人得之者，亦同。
前二項之未遂犯罰之。
中華民國刑法第339條之2
意圖為自己或第三人不法之所有，以不正方法由自動付款設備取
得他人之物者，處3年以下有期徒刑、拘役或1萬元以下罰金。
以前項方法得財產上不法之利益或使第三人得之者，亦同。
附表部分：附表一至附表十


司法院資訊處製作；財團法人民間司法改革基金會備份。
